【裁判字號】    95,訴,1115
【裁判日期】    950925
【裁判案由】    毒品危害防制條例
【裁判全文】
臺灣臺北地方法院刑事判決              95年度訴字第1115號
    公  訴  人  臺灣臺北地方法院檢察署檢察官
    被      告  甲○○
                        （現另案在台灣台北監獄執行中）
上列被告因毒品危害防制條例案件，經檢察官提起公訴（九十五
年度毒偵字第一四四０號）及併案審理（九十五年度毒偵字第一
七四七號），被告於準備程序進行中就被訴事實為有罪之陳述，
經本院合議庭裁定由受命法官獨任進行簡式審判程序審理，判決
如下：
    主  文
甲○○連續施用第一級毒品，處有期徒刑壹年，扣案含第一級毒
品海洛因微量殘渣無法析離之注射針筒、吸管各壹支均沒收銷燬
之。
    事  實
一、甲○○前於民國九十四年間因施用毒品案件，經本院以九十
    四年度毒聲字第二二四號裁定送觀察、勒戒後，認無繼續施
    用毒品之傾向，由台灣台北地方法院檢察署於九十四年十月
    三十一日以九十四年度毒偵緝字第二三０號、九十四年度毒
    偵字第二五二０號、第三０一九號為不起訴處分確定，猶不
    思戒除毒癮，另基於施用第一級毒品海洛因之概括犯意，自
    九十五年二月間某日起至同年五月二十八日止，連續在台北
    市○○街友人住處，以吸管沾海洛因並加水灌入針筒，再以
    針筒注入香煙內抽煙之方式施用第一級毒品海洛因多次，嗣
    先後於九十五年五月二十五日下午十七時許在台北縣五股鄉
    ○○路、四維路口為警查獲，又於九十五年五月二十八日晚
    間二十二時三十分許在台北市○○區○○路一０五巷口為警
    查獲，並扣得其施用第一級毒品海洛因所用之含海洛因微量
    殘渣無法析離之注射針筒、吸管各一支。
二、案經臺北市政府警察局文山第二分局報告臺灣臺北地方法院
    檢察署檢察官偵查起訴及移送併辦。
    理  由
一、訊據被告甲○○對於連續在上開時間、地點多次以前揭方式
    施用第一級毒品海洛因之事實坦承不諱（詳本院九十五年九
    月十一日審判筆錄）；且其先後二次為警查獲時所採集之尿
    液經以氣相層析質譜儀法鑑定結果確呈鴉片類陽性反應，有
    台灣檢驗科技股份有限公司九十五年五月二十一日、九十五
    年六月十二日濫用藥物尿液檢驗報告各一件在卷可憑；並有
    其施用第一級毒品海洛因所用之含海洛因微量殘渣無法析離
    之注射針筒、吸管各一支扣案足稽；足徵被告前開出於任意
    性之自白與事實相符，得採為認定事實之證據。又被告前於
    九十四年間因施用毒品案件，經本院以九十四年度毒聲字第
    二二四號裁定送觀察、勒戒後，認無繼續施用毒品之傾向，
    由台灣台北地方法院檢察署於九十四年十月三十一日以九十
    四年度毒偵緝字第二三０號、九十四年度毒偵字第二五二０
    號、第三０一九號為不起訴處分確定，有台灣高等法院被告
    前案記錄表一件及不起訴處分書一件附卷可證，被告於五年
    內再犯本件施用毒品犯行。本件事證明確，被告犯行，洵堪
    認定。
二、按海洛因係屬毒品危害防制條例第二條第二項第一款所規定
    之第一級毒品，是核被告所為，係犯同條例第十條第一項之
    施用第一級毒品罪，其持有海洛因係供自己施用，應為高度
    之施用毒品犯行所吸收，不另論罪。查刑法部分條文於九十
    四年二月二日公布，並於被告行為後之九十五年七月一日施
    行，其中刪除刑法第五十六條，修正第二條、第二十五條、
    第二十六條、第二十八條、第三十三條、第五十五條規定。
    按行為後法律有變更者，適用行為時之法律，但行為後之法
    律有利於行為人者，適用最有利於行為人之法律，刑法第二
    條第一項定有明文。而修正前刑法第五十六條連續犯之規定
    業經修正公布刪除，則被告之犯行，因行為後新法已刪除連
    續犯之規定，此刪除雖非犯罪構成要件之變更，但顯已影響
    行為人刑罰之法律效果，自屬法律有變更，依新修正刑法第
    二條第一項規定，比較新、舊法結果，仍應適用較有利於被
    告之行為時法律即舊法論以連續犯。是被告先後多次施用第
    一級毒品海洛因，時間緊接，觸犯構成要件相同之罪，顯係
    基於概括犯意為之，為連續犯，依刑法第五十六條規定加重
    其刑。爰審酌被告前以曾因施用毒品案件經裁定觀察、勒戒
    認無繼續施用毒品傾向，經不起訴處分確定，有上該前案記
    錄表供參，猶不思戒除毒癮，戕害一己之身體健康，施用期
    間數月，惟念其犯罪後已坦承犯行，及其犯罪之動機、目的
    、手段等一切情狀，量處如主文所示之刑。扣案被告施用第
    一級毒品海洛因所用之含海洛因微量殘渣無法析離之注射針
    筒、吸管各一支，因所含微量殘渣無法析離之海洛因為毒品
    危害防制條例第二條第二項第一款所規定之第一級毒品，不
    問屬於犯人與否，應依同條例第十八條第一項前段規定均宣
    告沒收銷燬之。
據上論斷，應依刑事訴訟法第二百七十三條之一第一項、第二百
九十九條第一項前段，毒品危害防制條例第十條第一項、第十八
條第一項前段，刑法第二條第一項前段、第十一條前段，修正前
刑法第五十六條，判決如主文。
本案經檢察官張友寧到庭執行職務
中    華    民    國    95    年    9    月    25    日
                  刑事第三庭    法  官  黃雅芬
如不服本判決，應於判決送達後10日內向本院提出上訴狀 (應抄
附繕本)。
以上正本證明與原本無異。
                                書記官  惠  莊
中    華    民    國    95    年    9     月    25    日
附錄本案論罪科刑法條全文
毒品危害防制條例第十條
施用第一級毒品者，處六月以上五年以下有期徒刑。
施用第二級毒品者，處三年以下有期徒刑。


司法院資訊處製作；財團法人民間司法改革基金會備份。
